Minutes et répertoires du notaire Nicolas MUSSART, 7 novembre 1559 - 6 mars 1579 (étude XX)
Archives nationales
Minutes et répertoires du notaire Nicolas MUSSART (étude XX)
7 novembre 1559 - 6 mars 1579
MC/ET/XX/86 - MC/ET/XX/92
Etude XX; Mussart, Nicolas
Archives nationales de France
Minutes et répertoires: la loi 2008-696 du 15 juillet 2008 relative aux archives a fixé à 75 ans à compter de la date de l'acte, ou à 25 ans à compter de la date du décès de l'intéressé si ce délai est plus bref, le délai de communication des minutes et répertoires des notaires; ce délai est porté à 100 ans à compter de la date de l'acte si le document se rapporte à un mineur (code du Patrimoine, articles L213-2, 4e d et 5e).
Autres documents de l'étude (dossiers de clients, comptabilité...): s'agissant d'archives privées, ces documents sont communicables selon les modalités fixées par le déposant ou le donateur.
Certains documents ne sont pas accessibles en raison de leur mauvais état de conservation.
Versement
Attention: ce notaire n'a pas laissé de répertoire pour son activité dans l'étude XX
Accès aux instruments de recherche de tous les notaires de l’étude XX
Archives de l'étude XX
- Minutes de Nicolas MUSSART, 1559 - 1580; MC/ET/XX/86 - MC/ET/XX/92
  - Minutes concernant le domaine royal (aliénations). 1560 - 1561, MC/ET/XX/86
    Acte(s) de la même période coté(s) séparément:
    Voir aussi MC/ET/XX/30.
    Informations concernant le classement:
    Le niveau inférieur de description, quand il existe, correspond aux minutes d'actes. Toutes les minutes ne sont pas forcément décrites une à une. Les descriptions de ces minutes sont plus ou moins détaillées.
  - Minutes. 1560 - 1564, MC/ET/XX/87
    Informations complémentaires:
    Adjudications aux enchères, commission de réformation des Halles; hôtels des Tournelles et d'Angoulême, rue de l'Egoût, rue St-Paul, terrains aux Tournelles, moitié de ruelle près la halle aux draps vendus en gros, arrêt de vérification des adjudications en Parlement - édit de Saint-Maur-des Fossés, janvier 1564.
    - Adjudication à Leonord Fontaine, maître des œuvres de charpenterie juré du roi, d'une place, cour et jardin, sise rue Saint-Paul, pour la somme de 1.200 livres tz., 11 mars 1564; MC/ET/XX/87
      Origine de l'information:
      Lieux et monuments à Paris au XVIe siècle (1070 actes), par C. Grodecki, 1971-1986 (fichier papier entièrement dématérialisé; voir contexte dans le Plan d’orientation général - Notaires de Paris, guides thématiques du Minutier).
      Date de création de la notice: 2009
      acte de vente; Saint-Paul (rue); Fontaine, Léonor; charpentier
    - Adjudication à Léonard Fontaine, maître des œuvres de charpenterie du roi, d'une place sise rue Saint-Paul., 13 juin 1564; MC/ET/XX/87
      Métiers, personnes, lieux, 1540-1600 (1423 actes), par Catherine Grodecki, 1971-1986 (fichier papier entièrement dématérialisé; voir contexte dans le Plan d’orientation général - Notaires de Paris, guides thématiques du Minutier).
      acte de vente; Saint-Paul (rue); Fontaine, Léonard; charpentier
    - Adjudication de la 65ème place du lotissement de l'hôtel des Tournelles, sis sur la rue de la Reine ( ?) à Simon Mouquet, maître menuisier. Les places ont été toisées par Jean Delorme, maître général des œuvres de maçonnerie du roi, 80 places à bâtir selon le modèle qui en sera fourni. (lettres de commission du 28 janvier 1563). Voir également les adjudications de la 76ème place sise rue de la Reine à Jean Labbé, maître maçon, demeurant rue Pastourelle, du 18 novembre 1564, et une place de parterre où il y a 63 ormes sise rue des Egouts, à Benoît Champenoys, maçon, de la même date., 26 août 1564; MC/ET/XX/87
      acte de vente; Tournelles (hôtel des); Egouts (rue des); Mouquet, Simon; Delorme, Jean; Labbé, Jean; Champenoys, Benoît; menuisier; maçon; maçon; maçon
  - Minutes. 1560 - 1580, MC/ET/XX/88
  - Minutes. 1566, MC/ET/XX/89
    Dont trois actes de vente par la commission de réformation des Halles..
  - Minutes. 1568, MC/ET/XX/90; registre (fragments). Document détérioré.
    Notes déclassées et fragment du registre.
  - Minutes. 1569, janvier - 9 mai, janvier - 9 mai 1569; MC/ET/XX/91
    Notes début du registre, janvier à mai a cette dernière date lettres patentes pour achat d'armes aux Pays-Bas pour la Bretagne.
  - Minutes (inventaires après décès). 1559 - 1579, MC/ET/XX/92
    inventaire après décès
    - Inventaire après décès d'Étienne Letellier, compagnon savetier au faubourg Saint-Denis, demeurant en face de l'église Saint-Lazare, dressé à la requête de Jeanne Lesage, sa veuve, exécutrice testamentaire, tutrice de leur fils mineur, en la présence de Pierre Duhamel, manouvrier à Paris, et d'Étienne Biset, maître barbier chirurgien à Paris, voisins et amis., 4 décembre 1559; MC/ET/XX/92; 8 f.
      Tapis peints sur toile; marchandises et outils du métier de savetier; titres de propriété.
      Documents du Minutier central des notaires de Paris, Inventaires après décès, tome II, 1547-1560, catalogue [2059 actes], par Florence Greffe et Valérie Brousselle, Paris, Archives nationales,1997, notice n°1902 (instrument de recherche imprimé dématérialisé dont la version intégrale est accessible en ligne par la rubrique 'Autres instruments de recherche', voir contexte dans le Plan d’orientation général - Notaires de Paris, guides thématiques du Minutier).
      Date de création de la notice: 2008
      Documents du Minutier central des notaires de Paris, Inventaires après décès, tome II, 1547-1560, catalogue, par F. Greffe et V. Brousselle,1997, 769 p.
      inventaire après décès; Saint-Denis (faubourg); Biset, Étienne; Duhamel, Pierre; Lesage, Jeanne (veuve d'Étienne Letellier); Letellier, Étienne; chirurgien; journalier; bottier
    - Inventaire après décès de Dominique Paulmier, maître fripier, bourgeois de Paris, demeurant rue aux Toilières, à l'enseigne de l'Écu de France, dressé à la requête de Mathurine Durmal, sa veuve, exécutrice testamentaire, et de Catherine Flament, veuve de Jean Paulmier, laboureur à Saucourt, mère du défunt., 17 avril 1560; MC/ET/XX/92; 16 f.
      Marchandises du métier de potier.
      Documents du Minutier central des notaires de Paris, Inventaires après décès, tome II, 1547-1560, catalogue [2059 actes], par Florence Greffe et Valérie Brousselle, Paris, Archives nationales,1997, notice n°1945 (instrument de recherche imprimé dématérialisé dont la version intégrale est accessible en ligne par la rubrique 'Autres instruments de recherche', voir contexte dans le Plan d'orientation général - Notaires de Paris, guides thématiques du Minutier).
      inventaire après décès; Durmal, Mathurine (veuve de Dominique Paulmier); Flament, Catherine (veuve de Jean Paulmier); Paulmier, Dominique; Paulmier, Jean; brocanteur; agriculteur
    - Inventaire après décès de Sanson Mauborgne, maître savetier à Paris, demeurant sous les piliers des halles, à l'enseigne de l'Image Notre Dame, dressé à la requête d'Huguette Crette, sa veuve., 24 avril 1560; MC/ET/XX/92; 5 f.
      Bijoux.
      Documents du Minutier central des notaires de Paris, Inventaires après décès, tome II, 1547-1560, catalogue [2059 actes], par Florence Greffe et Valérie Brousselle, Paris, Archives nationales,1997, notice n°1949 (instrument de recherche imprimé dématérialisé dont la version intégrale est accessible en ligne par la rubrique 'Autres instruments de recherche', voir contexte dans le Plan d'orientation général - Notaires de Paris, guides thématiques du Minutier).
      inventaire après décès; Halles (piliers des); Crette, Huguette (veuve de Sanson Mauborgne); Mauborgne, Sanson; bottier
    - Inventaire après décès de Louise Haultcourage, femme de Michel Legrain, maître fournier en plâtre hors la porte Montmartre, dressé à la requête de son époux, exécuteur testamentaire, tuteur de leur fils mineur, et de Simon Duval, maître savetier à Paris, oncle et subrogé tuteur., 2 novembre 1560; MC/ET/XX/92; 4 f.
      Documents du Minutier central des notaires de Paris, Inventaires après décès, tome II, 1547-1560, catalogue [2059 actes], par Florence Greffe et Valérie Brousselle, Paris, Archives nationales,1997, notice n°2032 (instrument de recherche imprimé dématérialisé dont la version intégrale est accessible en ligne par la rubrique 'Autres instruments de recherche', voir contexte dans le Plan d'orientation général - Notaires de Paris, guides thématiques du Minutier).
      inventaire après décès; Montmartre (faubourg); Duval, Simon; Haultcourage, Louise (femme de Michel Legrain); Legrain, Michel; bottier
    - Inventaire après décès de Claude Prunier, docteur en droits, avocat en Parlement, rue Coquilière., 17 juin 1566; MC/ET/XX/92; 6 f.
      Georges Wildenstein, Le goût pour la peinture dans la bourgeoisie parisienne entre 1550 et 1610, d'après des inventaires après décès conservés au Minutier central des notaires aux Archives nationales [6.084 actes], Gazette des Beaux-Arts, t. 33 bis, 1962 (voir contexte dans le Plan d’orientation général - Notaires de Paris, guides thématiques du Minutier).
      Date de révision: 2005
      Date de création de la notice: 2002
      inventaire après décès; Coquillière (rue); Prunier, Claude; avocat au parlement (Ancien Régime)
    - Inventaire après décès de Jean Vorse, l'ainé, procureur au Châtelet, rue des Prouvoires., 21 août 1566; MC/ET/XX/92; 37 f.
      Les oeuvres d'art sont mentionnées dans l'inventaire.
      inventaire après décès; Vorse, Jean; procureur de justice (Ancien Régime)
    - Inventaire après décès de Jacqueline Bidault, veuve de Fourcy Le Secq, maître fripier, en la Halle de la Friperie., 10 octobre 1566; MC/ET/XX/92; 22 f.
      inventaire après décès; Bidault, Jacqueline; Le Secq, Fourcy; brocanteur
    - Inventaire après décès de Estienne Gaillard, bonnetier, rue de l'Égyptienne. 18 octobre 1566., MC/ET/XX/92; 5 f.
      inventaire après décès; Gaillard, Estienne; fabricant d'accessoires vestimentaires
    - Inventaire après décès de Jean Aulbe, marchand suivant le cours, rue Montmartre, à l'enseigne de la Houe., 10 décembre 1566; MC/ET/XX/92; 4 f.
      inventaire après décès; Montmartre (rue); Aulbe, Jean; commerçant
    - Inventaire après décès de Laurens Pestat, marchand potier d'étain, demeurant derrière le pilori des Halles., 25 juin 1568; MC/ET/XX/92; 6 f.
      inventaire après décès; Pestat, Laurens; commerçant; potier
    - Inventaire après décès de Claude Rouge-Oreille, prévôt de l'Ile de France, rue Fromenteau., 30 mars 1570; MC/ET/XX/92; 10 f.
      inventaire après décès; Froidmanteau (rue); Rouge-Oreille, Claude
    - Inventaire après décès de Thomas Hedouyn, maître potier, rue Pirouet, à l'enseigne du Franc Archer., 27 juillet 1570; MC/ET/XX/92; 8 f.
      inventaire après décès; Hedouyn, Thomas; potier
    - Inventaire après décès de Loise Robert, femme de Georges Halais, tailleur d'habits, au coin de la rue Saint-Antoine et de la rue Percée., 28 août 1570; MC/ET/XX/92; 5 f.
      inventaire après décès; Percée (rue); Robert, Loise; Halais, Georges; tailleur d'habits
    - Inventaire après décès de Perrette Fermier, femme de Bertrand Barbe, maître esteufier, demeurant au jeu de paume de la Bouteille, rue du Séjour., 30 septembre 1570; MC/ET/XX/92; 6 f.
      inventaire après décès; Séjour (rue du); Fermier, Perrette; Barbe, Bertrand
    - Inventaire après décès de Jean Le Vasseur, docteur en la faculté de médecine, rue des Cinq-Diamants., 6 juillet 1571; MC/ET/XX/92; 12 f.
      Les oeuvres d'art sont mentionnées dans l'inventaire [bibliothèque].
      Autres dépouillement(s):
      Fichier Bibliothèques.
      inventaire après décès; Cinq-Diamants (rue des); Le Vasseur, Jean